行  政  法  院  判  決                              八十八年度判字第二一號
    原      告  ｎ○○
                巳○○
                甲Ｗ○
                ｂ○○
                甲未○
                子○○
                甲Ｚ○
                Ｓ○○
                Ｔ○○
                Ｍ○○
                ｉ○○
                甲Ｃ○
                甲Ａ○
                甲Ｄ○
                Ｐ○○
                ｆ○○
                甲黃○
                Ｗ○○
                ｄ○○
                寅○○
                甲Ｖ○
                Ａ  ○
                Ｋ○○○
                Ｚ○○
                甲ａ○
                ｃ○○
                Ｂ  ○
                甲酉○
                甲戊○
                Ｘ○○
                甲Ｏ○
                戌○○
                Ｈ○○
                Ｙ○○
                ｗ○○
                甲  乙
                甲Ｉ○
                宙○○
                ｒ○○
                ｏ○○
                ｘ○○
                Ｃ○○
                甲玄○
                未○○
                丁○○
                甲○○
                ｐ○○
                ａ○○
                甲癸○
                ｖ  ○
                ｈ○○
                亥○○
                天  ○
                甲宙○
                甲地○
                ｕ○○
                Ｑ○○
                Ｉ○○
                戊○○
                己○○
                甲甲○
                辰○○
                乙○○
                李萬鍾
                甲丙○
                ｚ○○
                Ｅ○○
                壬○○
                Ｖ○○
                甲Ｍ○
                酉○○
                ｙ○○
                Ｌ○○
                午○○
                甲庚○
                庚○○
                甲Ｅ○
                ｄ○○
                ｊ○○
                宇○○
                甲Ｎ○
                丑○○
                甲卯○
                甲Ｙ○
                甲Ｆ○
                申○○
                甲Ｋ○
                ｋ○○
                甲ｃ○
                Ｏ○○○
                Ｄ○○
                Ｇ○○
                甲  Ｑ
                Ｒ○○
                甲戌○
                ｍ○○
                黃○○
                ｌ○○
                甲  午
                丙○○
                甲巳○
                甲ｂ○
                甲辰○
                甲丑○
                ｅ○○
                甲  Ｒ
                甲Ｔ○
                Ｊ○○
                甲Ｕ○
                ｑ○○
                甲宇○
                甲天○
                癸○○
                甲Ｐ○
                甲ｅ○
                甲丁○
                甲申○
                甲  亥
                甲寅○
                甲ｄ○
                甲Ｌ○
                甲  Ｂ
                甲Ｘ○
                Ｕ○○
                卯  ○
                甲Ｓ○
                甲壬○
                ｔ○○
                地○○
                甲己○
                Ｎ○○
                甲Ｊ○
                甲辛○
                甲子○○
                ｇ○○
                辛○○
                許開溪
    原告兼右一百三十八人訴訟代.
                玄○○
                Ｆ○○
                ｓ○○
    原告兼Ｆ○○、ｓ○○複代理.
                甲  Ｈ
    Ｆ○○、ｓ○○複代理人
                陳文漢
                            四.
    被      告  甲Ｇ○
右當事人間因退休補償金事件，原告不服考試院中華民國八十七年六月十二日八七考
台訴決字第○二二號再訴願決定，提起行政訴訟。本院判決如左︰
    主  文
原告之訴駁回。
    事  實
緣原告等一百四十一人係宜蘭縣警察局暨所屬戶政事務所之退休人員或其配偶（其中
甲天○、丑○○、ｆ○○、ｄ○○、Ｋ○○○及甲子○○分別為已故退休人員游平埔
、徐雄、宮垂義、林宜靜、汪耀軒及陳德旺之配偶），渠等曾於民國八十六年四月間
向宜蘭縣政府申請補發公務人員退休金其他現金給與，經該府於同年六月二十一日以
八六府人丙字第七○五三九號函請被告釋復，案經被告於八十六年七月九日以八六台
特三字第一四九○○一五號函答復宜蘭縣政府，略以依「公教人員退休金其他現金給
與補償金發給辦法」所發給者係補償金，並非補發退休金，且因退休金其他現金給與
之法源經立法院刪除後已無是項給與發給之法令依據，是以，五十九年七月二日以後
休人員依該項補償金發給辦法發給補償金亦符是項法令刪除之意旨，原告等之申請被
告無法同意照辦。宜蘭縣政府乃於同年七月十七日以八六府人丙字第○八三四六四號
函轉知原告等。原告等不服，向臺灣省政府提起訴願，經臺灣省政府以管轄不合移送
甲Ｇ○受理，原告等又不服甲Ｇ○駁回其訴願之決定，向考試院提起再訴願，遞遭駁
回，遂提起行政訴訟。茲摘兩造訴辯意旨於次：
原告起訴意旨及補充理由略謂：一、退休金為公務員工作期間報酬之遞延，屬公法上
之財產，憲法第十五條定有明文保障，大法官會議釋字第三一二號著有解釋：「公務
人員公法上財產請求權遭受損害時，得依訴願或行政訴訟程序，請求救濟」。本件系
爭標的，為被告未依警察人員管理條例特別立法。警察人員退休金，除按實領本俸外
，其他經常性現金給與未計列退休金發給，經請求補發其差額，遞遭駁回為爭訟之標
的，並非對於「公務人員退休金其他現金給與補償金發給辦法」（以下簡稱補償辦法
）有所不服。二、警察人員工作特殊，故被歸類為危險勞力職務，較一般公務人員提
前命令退休，因此有警察人員管理條例之特別立法，依該條例第二十二條規定，警察
人員之俸給分本俸年功俸、及加給均以月計，第二十七條規定警察人員加給分勤務加
給、技術加給、地域加給等，在職期間，依職務不服，領有警察專業補助費警勤加給
、主管加給、山地加給．．．等。然於退休時，被告僅核定發給本俸加年功俸，按個
人任職年資，計算發給退休金，其他現金給與概不計列，嗣雖依補償辦法分三年補償
，唯與應全額發給相差懸殊。按上揭各項加給，為對危險勞力職務警察人員特別給與
之對價酬勞，退休時應全額發給，方符法制。被告罔顧特別法優於普通法之原則，概
以一般公務人員之，適用公務人員退休法排除警察人員管理條例特別法之適用，認
事用法難謂無違誤。三、按退休時公務人員退休法（以下簡稱舊退休法）第八條規定
：「本法所稱月俸額包括本俸及其他現金給與」、「前項其他現金給與之退休金應發
數額由考試院會同行政院定之」。依據中央法規標準法第十三條規定「法規明定自公
布或發布日施行者，自公布或發布之日起算至第三日發生效力」。經查六十八年一月
二十四日修正公務人員退休法第十八條明定本法自公布日施行，未如現行新公務人員
退休法第十八條增訂第二項：本法修正條文施行日期，由考試院以命令定之，是以舊
退休法應自六十八年一月二十六日起生效應無疑義。唯自修正公布施行長達十六年之
久，主管機關放棄職責，未訂定其他現金給與數額，本法律不保護睡眠人、參照司法
院釋字第四○六號解釋意旨、以及公務人員既得利益不剝奪之法理，主管機關自應全
額發給其他現金給與，方符法制。四、行為時公務人員退休法第八條第二項明定「其
他現金給與之退休金應發給數額由考試院會同行政院定之」。而行政院七十年六月十
二日訂頒之全國軍公教人員待遇支給辦法第七條對工作津貼及軍職幹部服勤加給，主
管獎勵金，不列計退休金，完全排除公務人員退休法第八條第一項其他現金給與，顯
與立法精神有悖，逾越立法授權之範圍，牴觸憲法第一百七十二條、中央法規標準法
第十一條，命令不得牴觸法律之規定。且為行政院單獨訂定發布，並未會銜考試院發
布施行，其法規命令效力如何，令人質疑。其違法不當行政命令，導致積欠退休公務
人員退休金其他現金給與乃主管機關不依法行政所造成。五、八十七年二月二十七日
大法官會議四四七號解釋文指出「其他現金給與」的發給數額應依退職時法律所訂標
準計算，因此原告所要求補發之其他現金給與差額部分，應照數補發。六、本件補償
金之發給並未製作處分書送達原告，亦未提示退休人員如有不服，可於三十日內提起
訴願，且本件係國家行為造成損害，不能以一般個案之，故本件不生訴願逾期問題
。七、考試、行政兩院於八十四年十月十七日發布之「公教人員退休金其他現金給與
補償金發給辦法」在原公務人員退休法第八條第二項刪除後，已失所附麗，牴觸中央
法規標準法第五條第二款規定，違反法律保留原則。八、原處分、原決定、再訴願決
定，對原告申請補發退休金其他現金給與差額，否准所請，其理由之一引用七十八年
九月二十九日大法官會議釋字第二四六號解釋：略謂七十年六月十二日行政院訂頒全
國軍公教人員待遇支給辦法對工作津貼．．．等加給不列計退休金，乃係斟酌國家財
力一節，其解釋係就當時政府財政狀況，固有其現實背景考量。反觀現今國庫充裕，
在內政施政行有餘力，每年尚編有所謂國際合作基金，援助落後國家發展經濟，改善
他國人民生活，難謂財力有困窘之說詞，是項解釋，已因時空變遷，而不存在，不能
引為搪塞，不予補發之藉口。請判決撤銷一再訴願決定及原處分等語。
被告答辯意旨略謂：一、六十八年一月二十四日修正公布之公務人員退休法第八條規
定：「（第一項）本法所稱月俸額，包括實領本俸及其他現金給與。（第二項）前項
其他現金給與之退休金應發給數額，由考試院會同行政院定之。」揆其立法意旨，係
將其他現金給與之退休金應發給數額，授權考試院及行政院審酌政府財政狀況及現職
人員待遇與退休人員所得合理平衡等因素加以考量訂定，並未明示應包括法定職務加
給、專業加給及地域加給等項目。再查公務人員退休法施行細則第十八條第一項規定
：「本法第八條所稱實領本俸，為依俸給法規定之實領本俸或年功俸。」準此，公務
人員退休金之計算，在考試院會同行政院訂定發布其他現金給與之退休金應發給數額
前，係以公務人員俸給法規定之「實領本俸或年功俸」為基礎，亦即以公務人員俸給
法第四條附表「公務人員俸給表」所列俸點折算之俸額為依據。而關於公務人員其他
現金給與之退休金應發給數額，考試院前於六十八年三月間曾函行政院洽商研訂，經
行政院審慎研究，基於各級政府財政負擔之考量及退休人員所得與現職人員待遇比較
已能維持相當平衡，乃於同年五月七日函復考試院宜仍暫照現職人員之本俸及本人實
物代金作為計算退休給與之標準。惟考試院仍極重退休金內涵問題，自六十八年起
復經多次函請行政院洽商研訂，然仍基於上述理由而未訂定。嗣於七十八年二月及十
一月，本部復兩度會同行政院人事行政局邀財政部等有關機關開會研商，認為對於退
休金數額標準訂定與現職人員待遇如何維持合理平衡及各級政府財政負擔等問題，仍
有待深入研究，是以其他現金給與之退休金應發給數額，一直未予訂定。二、司法院
大法官會議釋字第二四六號解釋：「公務人員之退休及養老，依法固有請領退休金及
保險養老給付之權利，惟其給付標準如何，乃屬立法政策事項，仍應由法律或法律授
權之命令定之。公務人員退休法第八條第二項就同條第一項所稱『其他現金給與』之
退休金應發給數額，授權考試院會同行政院定之。．．．而七十年六月十二日行政院
訂頒之全國軍公教人員待遇支給辦法第七條則對工作津貼及軍職幹部服勤加給、主管
獎助金，不列入退休（役）、保險俸額內計算，乃係斟酌國家財力而為者，尚未逾越
立法或立法授權之裁量範圍，與憲法並無牴觸。」故公務人員退休金其他現金給與之
退休金應發給數額，在考試院與行政院未會同訂定前，實無法據以執行。由於政府多
年來未能依公務人員退休法第八條第二項規定訂定公務人員退休金其他現金給與應發
給數額，且由於訂定上開應發給之合理數額確有困難，立法院乃於八十一年十二月二
十九日審議公務人員退休法部分條文修正草案時，通過刪除該項其他現金給與規定，
並作成附帶決議：「早期退休之公務人員，由於考試院及行政院迄未依據原法第八條
第二項訂定『其他現金給與』數額，致其權益遭受嚴重傷害。本法修正通過後早期退
休公務人員之權益，應由政府給與合理補償。」本部及行政院人事行政局等有關機關
基於如訂定其他現金給與應發給數額，則將及追溯補發及優惠存款等問題，恐非政
府財力所能負擔，此一長久以來一直無法解決之問題，將更懸宕難決，乃依據上開立
法院之附帶決議，多次與財主機關及退休人員代表研商合理之補償方案。嗣於八十三
年十一月二十三日在行政院人事行政局、主計處、財政部及本部與退休人員代表協調
會上，對於補償標準終於達成初步之共識，同意按同等級現職人員本俸之相當百分比
訂定補償標準，並決議由行政院人事行政局會同有關機關精算後提出結論。案經行政
院人事行政局積極協調財主機關及省市政府數度會商獲致共識意見，決定按退休、撫
卹、資遣人員八十五年度同等級現職公務人員俸額百分之十五作為每一基數之補償金
額，再乘以退休年資應領一次退休金基數之標準計算，並分三年發給。行政院爰於八
十四年七月三日以台八十四人政給字第二四四八八號函將上述有關公教人員退休金其
他現金給與補償標準暨其相關意見函送考試院，考試院即交由本部據以擬具「公教人
員退休金其他現金給與補償金發給辦法草案」，商得教育部、行政院人事行政局及省
市政府同意後，報經考試院於八十四年九月十四日院會審議通過，並於八十四年十月
十七日與行政院會銜發布施行，以為發放補償金之依據，並解決政府長久以來無法訂
定發給其他現金給與應發給數額之問題。三、六十八年一月二十四日修正公布之公務
人員退休法第八條規定之其他現金給與之退休金應發給數額，係授權考試院會同行政
院訂定，是以該項其他現金給與並非等同於扣除本（年功）俸後之各項法定加給總額
，已如前述。且上開規定於八十二年一月二十日經總統明令修正公布公務人員退休法
時業經刪除，並自八十四年七月一日施行，有關其他現金給與之退休金已無訂定發給
之法源依據，準此，依上開公務人員退休法辦理退休之公務人員，其退休金基數內涵
及其他現金給與補償金均未包括本（年功）俸以外之各項加給。因查警察人員管理條
例第三十五條規定：「警察人員之退休除依左列規定外，適用公務人員退休法之規定
．．．」是以，同依上開公務人員退休法辦理退休之警察人員，其退休金基數內涵及
其他現金給與補償金自亦應不包括各項加給。又立法院在審議上開公務人員退休法修
正草案刪除上開規定時，已瞭解行政機關無法訂定補發其他現金給與之退休金應發給
數額，爰決議「由政府給與合理補償」，考試院與行政院乃據以訂定「公教人員退休
金其他現金給與補償金發給辦法」，以為適當之補償。此項為維護退休公教人員之權
益所訂定之法規命令，於法洵屬適當，並無違誤。請判決駁回原告之訴等語。
    理  由
按六十八年一月二十四日修正公布之公務人員退休法第八條規定：「（第一項）本法
所稱月俸額，包括實領本俸及其他現金給與。（第二項）前項其他現金給與之退休金
應發給數額，由考試院會同行政院定之。」揆其立法意旨，係將其他現金給與之退休
金應發給數額，授權考試院及行政院審酌政府財政狀況及現職人員待遇與退休人員所
得合理平衡等因素加以考量訂定，並未明示應包括法定職務加給、專業加給及地域加
給等項目。又公務人員退休法施行細則第十八條第一項規定：「本法第八條所稱實領
本俸，為依俸給法規定之實領本俸或年功俸」準此，公務人員退休金之計算，在考試
院會同行政院訂定發布其他現金給與之退休金應發給數額前，係以公務人員俸給法規
定之「實領本俸或年功俸」為基礎，亦即以公務人員俸給法第四條附表「公務人員俸
給表」所列俸點折算之俸額為依據。而有關公務人員其他現金給與之退休金應發給數
額，考試院前於六十八年三月間曾函行政院洽商研訂，經行政院審慎研究，基於各級
政府財政負擔之考量及退休人員所得與現職人員待遇之比較已能維持相當平衡，乃於
同年五月七日函復考試院宜仍暫照現職人員之本俸及本人實物代金作為計算退休給與
之標準。惟考試院仍甚重退休金內涵問題，自六十八年起復經多次函請行政院洽商
研訂，然仍基於上述理由而未訂定。嗣於七十八年二月及十一月，甲Ｇ○復兩度會同
行政院人事行政局邀集財政部等有關機關開會研商，認為對於退休金數額標準訂定與
現職人員待遇如何維持合理平衡及各級政府財政負擔等問題，仍有待深入研究，是以
其他現金給與之退休金應發給數額，一直未予訂定，並非有關機關怠於職責。另按司
法院釋字第二四六號解釋：「公務人員之退休及養老，依法固有請領退休金及保險養
老給付之權利，惟其給付標準如何，乃屬立法政策事項，仍應由法律或法律授權之命
令定之。公務人員退休法第八條規定第二項就同條第一項所稱『其他現金給與』之退
休金應發給數額，授權考試院會同行政院定之。．．．而七十年六月十二日行政院訂
頒之全國軍公教人員待遇支給辦法第七條則對工作津貼及軍職幹部服勤加給、主管
助金，不列入退休（役）、保險俸額內計算，乃係斟酌國家財力而為者，尚未逾越立
法或立法授權之裁量範圍，與憲法並無牴觸。」故公務人員退休金其他現金給與之退
休金應發給數額，在考試院與行政院未會同訂定前，實無法規據以執行。由於政府多
年來未能依公務人員退休法第八條第二項規定訂定公務人員退休金其他現金給與應發
給數額，且由於訂定上開應發給之合理數額確有困難，立法院乃於八十一年十二月二
十九日審議公務人員退休法部分條文修正草案時，通過刪除該項其他現金給與規定，
並作成附帶決議：「早期退休之公務人員，由於考試院及行政院迄未依據原法第八條
第二項訂定『其他現金給與』數額，致其權益遭受嚴重傷害。本法修正通過後，早期
退休公務人員之權益，應由政府給與合理補償。」被告及行政院人事行政局等有關機
關基於如訂定其他現金給與應發給數額，則將及追溯補發及優惠存款等問題，恐非
政府財力所能負擔，此一長久以來一直無法解決之問題，將更懸宕難決，乃依據上開
立法院之附帶決議，多次與財政主計機關及退休人員代表研商合理之補償方案。嗣於
八十三年十一月二十三日在行政院人事行政局、主計處、財政部及甲Ｇ○與退休人員
代表協調會上，對於補償標準終於達成初步之共識，同意按同等級現職人員本俸之相
當百分比訂定補償標準，並決議由行政院人事行政局會同有關機關精算後提出結論。
案經行政院人事行政局積極協調財政主計機關及省市政府數度會商獲致共識意見，簽
奉行政院核可，決定按退休、撫卹、資遺人員八十五年度同等級現職公務人員俸額百
分之十五作為每一基數之補償金額，再乘以退休年資應領一次退休金基數之標準計算
，並分三年發給。經行政院於八十四年七月三日以台八十四人政給二四四八八號函將
上述有關公教人員退休金其他現金給與補償標準暨其相關意見函送考試院，考試院即
交由被告據以擬具「公教人員退休金其他現金給與補償金發給辦法草案」，商得教育
部、行政院人事行政局及省市政府同意後，報經考試院於八十四年九月十四日院會審
議通過，並於八十四年十月十七日與行政院會銜發布施行，以為發放補償金之依據，
並解決政府長久以來無法訂定發給其他現金給與應發給數額之問題。本件原告等一百
四十一人係宜蘭縣警察局暨所屬戶政事務所之退休人員或其配偶（其中甲天○、丑○
○、ｆ○○、ｄ○○、Ｋ○○○及甲子○○分別為已故退休人員游平埔、徐雄、宮垂
義、林宜靜、汪耀軒及陳德旺之配偶），渠等曾於民國八十六年四月間向宜蘭縣政府
申請補發公務人員退休金其他現金給與，經該府於同年六月二十一日以八六府人丙字
第七○五三九號函請被告釋復，案經被告於八十六年七月九日以八六台特三字第一四
九○○一五號函答復宜蘭縣政府，略以依「公教人員退休金其他現金給與補償金發給
辦法」所發給者係補償金，並非補發退休金，且因退休金其他現金給與之法源經立法
院刪除後已無是項給與發給之法令依據，是以，五十九年七月二日以後休人員依該項
補償金發給辦法發給補償金亦符是項法令刪除之意旨，原告等之申請被告無法同意照
辦。宜蘭縣政府乃於同年七月十七日以八六府人丙字第○八三四六四號函轉知原告等
，原處分揆諸首揭說明，核無不合。原告訴稱：退休金為公務員報酬之遞延，被告未
依警察人員管理條例規定特別立法，就警察人員退休金除按實領本俸外，其他經常性
現金給與未計列退休金發給，請補發其差額；警察人員工作特殊，故有警察人員管理
條例之立法，在職期間領有各種加給，退休時，被告僅核定發給本俸加年功俸，按任
職年資，計算發給退休金，其他現金給與，概不計列，嗣雖分三年補償，唯與應全額
發給相差懸殊，排除警察人員管理條例特別法之適用，難謂無違誤；依六十八年一月
二十六日生效之公務人員退休法第八條，主管機關於長達十六年之施行期間既未訂定
其他現金給與數額，則應全額發給；行政院七十年六月十二日訂頒之全國軍公教人員
待遇支給辦法第七條規定對工作津貼及軍職幹部服勤加給，主管獎勵金，不列計退休
金，排除公務人員退休法第八條第一項其他現金給與，顯與立法精神有悖，逾越立法
授權之範圍，牴觸憲法第一百七十二條、中央法規標準法第十一條規定，且未會銜考
試院發布，效力令人置疑；依司法院釋字第四四七號解釋，原告要求補發之其他現金
給與差額部分應照數補發；現今國庫充裕，無司法院釋字第二四六號解釋需斟酌國家
財力之狀況，不能引為不補發之藉口云云。惟按原告退休時應適用之公務人員退休法
（六十八年一月二十四日修正公布）第八條規定之其他現金給與之退休金應發給數額
係授權考試院及行政院訂定，該項其他現金給與並非扣除本（年功）俸後之各項法定
加給總額，且上開「其他現金給與」之退休金於八十二年一月二十日修正公布公務人
員退休法時業已刪除（參見新法第六條、第六條之一），並自八十四年七月一日施行
，有關「其他現金給與」之退休金已無訂定發給之法源依據。是依上開公務人員退休
法辦理退休之公務人員，其退休金基數內涵及其他現金給與補償金均未包括本（年功
）俸以外之各項加給。查警察人員管理條例第三十五條規定：「警察人員之退休除依
左列規定外，適用公務人員退休法之規定．．．」是同依上開公務人員退休法辦理退
休之警察人員，其退休金基數內涵及其他現金給與補償金亦不包括各項加給。又立法
院在審議上開公務人員退休法修正草案刪除上開規定時，已瞭解行政機關無法訂定補
發其他現金給與之退休金應發給數額，爰決議「由政府給與合理補償」，考試院與行
政院乃據以訂定「公教人員退休金其他現金給與補償金發給辦法」，以為適當之補償
。此項為維護退休公教人員之權益所訂定之法規命令，係斟酌國家財力，兼顧退休人
員權益所訂定，與憲法、中央法規標準法、公務人員退休法、警察人員管理條例等規
定及法律保留原則均不生牴觸。至全國軍公教人員待遇支給辦法第七條之訂頒程序及
其內容，並非本件之爭點；司法院釋字第四四七號解釋在釋示政務官退職酬勞之計算
，釋字第四○六號解釋則為有關都市計畫法及建築法之釋示，本件均不得比附援用；
另國庫是否充裕及其財力負擔能力於主管院訂頒「公教人員退休金其他現金給與補償
金發給辦法」時業已衡酌，原告主張國庫充裕，無司法院釋字第二四六號解釋需斟酌
國家財力發給之狀況一節，核屬其個人之見，要無足採。又本件並不發生訴願逾期問
題，併予指明。綜上原告所訴各節均無可採，原處分揆諸首揭規定及說明，洵無違誤
，一再訴願決定遞予維持，俱無不妥。原告起訴論旨，難認有理由，應予駁回。
據上論結，本件原告之訴為無理由，爰依行政訴訟法第二十六條後段，判決如主文。
中    華    民    國     八十八      年      一      月      十四       日
                    行 政 法 院 第 二 庭
                                審 判 長 評  事      陳  石  獅
                                         評  事      徐  樹  海
                                         評  事      彭  鳳  至
                                         評  事      黃  合  文
                                         評  事      林  茂  權
右  正  本  證  明  與  原  本  無  異
                                         法院書記官  王  福  瀛
中    華    民    國     八十八      年      一      月      十五       日
